臺灣臺北地方法院刑事裁定　　　　　　　　　　　　　九十三年度聲判字第三八號
　　聲　請　人　丙○○
　　代　理　人　李振林律師
　　被　　　告　甲○○
　　　　　　　　乙○○
右列聲請人即告訴人因告訴被告等傷害案件，不服臺灣高等法院檢察署檢察長駁回再
議之處分（九十三年度上聲議字第六一九號），聲請交付審判，本院裁定如左：
    主  文
聲請駁回。
    理  由
一、按告訴人不服上級法院檢察署檢察長或檢察總長認為再議無理由而駁回之處分者
    ，得於接受處分書後十日內委任律師提出理由狀，向該管第一審法院聲請交付審
    判。法院認為交付審判之聲請不合法或無理由者，應駁回之。刑事訴訟法第二百
    五十八條之一、第二百五十八條之三第二項前段，分別定有明文。
二、本件聲請人即告訴人丙○○前以被告乙○○、李安恒與告訴人係鄰居關係，於九
    十二年一月十一日二十一時三十分許，因被告乙○○將廚餘置於屋外，聲請人難
    耐惡臭，乃持照相機拍照，被告乙○○見狀即以水柱噴灑聲請人，適聲請人之妻
    王素玲返家，被告乙○○乘聲請人開門之際，上前理論，聲請人即基於傷害之故
    意，手持木棍往被告乙○○頭部毆打，致被告乙○○受有頭部外傷之傷害，兩人
    打入聲請人家中，被告李安恒下樓察看時，見情形不對即進入該址勸架，亦與聲
    請人發生扭打，被告李安恒因而受有右手肘挫傷，聲請人則受有臉部外傷、左上
    肢外傷之傷害，因認被告二人涉有傷害罪嫌，向臺灣臺北地方法院檢察署檢察官
    提出告訴，經該檢察署檢察官以九十二年度偵字第一六五三三號為不起訴處分後
    ，聲請人不服，聲請再議，經臺灣高等法院檢察署檢察長認再議無理由，以九十
    三年度上聲議字第六一九號處分書駁回再議聲請。
三、本件聲請交付審判意旨認為被告二人涉嫌傷害告訴人即聲請人，因認被告涉犯傷
    害罪嫌，且應予起訴等語，其理由略以：證人卓金雄曾於檢察官偵查中證稱「（
    問：有人頭受傷？）好像都有受傷，我到場時，他們已停止打架，在門外叫罵」
    「我並沒有看到何人先動手。是何人報警，我不清楚。我是巡邏時聽到派出所呼
    叫才過去現場。我叫他去們驗傷再去製作筆錄」等語，足認本件處分書所指，認
    為聲請人亦有可歸責之處，乃斷章取義，因而聲請交付審判，並請求再次傳喚證
    人卓金雄等語。
四、經查：
（一）刑事訴訟法新修正後所增訂交付審判制度，其中第二百五十八條之三第三項雖
      規定法院就交付審判之聲請為裁定，得為必要之調查，惟其意旨乃係就以往「
      法官職權調查主義」訴訟模式，導向由當事人舉證先行、法官職調查證據為輔
      之「改良式當事人進行主義」，因此所謂法院「得為必要之調查」規定，應以
      偵查中曾顯現之證據為限，不可就其新提出之證據再為調查，亦不可蒐集偵查
      卷宗內所曾顯現以外之證據，應於訴訟程序上，先予辨明。
（二）聲請意旨雖稱，證人卓金雄於檢察官偵查中證稱「（問：有人頭受傷？）好像
      都有受傷，我到場時，他們已停止打架，在門外叫罵」「我並沒有看到何人先
      動手。是何人報警，我不清楚。我是巡邏時聽到派出所呼叫才過去現場。我叫
      他去們驗傷再去製作筆錄」等語，足認本件處分書認為聲請人亦有可歸責之處
      ，係斷章取義，乃請求交付審判，惟查，聲請人與被告等人在案發時、地均有
      出手傷害他之事實，不僅併經證人呂碧芬於檢察官偵查中證述明確，與同次作
      證之證人黃騰輝所陳情節相符（均見九十二年度偵字第一六五三三號偵查卷宗
      第四七頁背面以下至同卷宗第四八頁背面），復有被告二人所提出之國泰綜合
      醫院診斷證明書各一紙（均影本見同偵查卷宗誤編之第四七、四八頁，實為第
      五七、五八頁），足認檢察官並非未予查明，或有何推論不當之情形，聲請意
      旨無非重覆告訴意旨之內容，其證據能力及價值更弱於證人之個人意見或推測
      ，即不足以認定檢察官之不起訴處分意旨或駁回再議意旨有何不當之處。
（三）再查，聲請意旨另請求再度傳喚證人卓金雄等語，惟證人卓金雄已就其所見聞
      之事實，於檢察官偵查中陳述完畢，證人卓金雄本人對於筆錄內容並無異議，
      而聲請人之論旨，並不足以認定為一般理智之人合理判斷均相信為如此之一般
      經驗法則，檢察官所憑以判斷之理由，亦非有違背經驗法則之處，而其所請求
      調查、勘驗之證據方法，僅為聲請人之推斷，本院若再就其新提出之證據方法
      再為調查，或蒐集偵查卷宗以外之證據，即與前開說明，已相違背，而此交付
      審判係對刑事訴訟法新增「檢察官不起訴或緩起訴裁量權」制衡之一種外部監
      督機制，法院僅在就檢察官所為不起訴或緩起訴之處分是否正確加以審查，以
      防止檢察機關濫權，依此立法精神，法院就聲請交付審判案件之審查，所謂「
      得為必要之調查」，其調查證據之範圍，自應以偵查中曾顯現之證據為限，今
      聲請人新提出之證據，本院不得再為調查，亦不可蒐集偵查卷宗以外之證據。
（四）況且所謂交付審判之旨，非僅在於確認有無犯罪事實，更須就犯罪行為人加以
      確定，否則，不僅交付審判後之事實並不明確，更陷法院為偵查機關，即與現
      行刑事訴訟法之精神大相違背，本件聲請意旨所陳，認為聲請人並無可以歸責
      之處，亦與前開證人及書證之顯示之內容不符，即無從認定聲請意旨指為被告
      所實施之犯罪行為，而檢察官未予調查，且有超越單純臆測、推斷之積極證據
      ，方能形成足供審判之犯罪事實，否則，待審之事實即不明確，聲請意旨所指
      之被告，亦無從防禦，縱予審查，對於日後之執行力、既判力，亦衍生更多問
      題，況法院如就不明確之犯罪事實妄加判斷、蒐證，即自陷為偵查機關，且足
      破壞我國刑事訴訟制度以法院為中立審判機關之功能，聲請意旨不得其詳，未
      能指出偵查卷宗內有何相當證據，足供調查及辨明應予起訴審理之犯罪事實，
      聲請意旨所陳調查證據之範圍，已經超出偵查中曾顯現之證據，今聲請人請求
      將本件交付審判，再為調查其所提出之新證據方法，並蒐集偵查卷宗以外之證
      據，即非合法。綜前所述，聲請意旨指摘駁回再議聲請之處分不當等語，非有
      理由，應予駁回。
五、依刑事訴訟法第二百五十八條之三第二項前段，裁定如主文。
中　　　華　　　民　　　國　　九十三　　年　　　四　　　月　　二十一　　日
                                      臺灣臺北地方法院刑事第五庭
                                          審判長法  官  黃程暉
                                                法  官  吳靜怡
                                                法  官  高偉文
右正本證明與原本無異。
不得抗告。
                                                書記官  黃瓊玉
中　　　華　　　民　　　國　　九十三　　年　　　四　　　月　　二十一　　日
